# 求助陈版 : 合同履约成本，合同取的成本是成本类科目还是资产类科目

提问人：csse235 时间：2021-08-04 14:33:08
合同履约成本，会计处理同生产成本，那么这个科目是成本类科目，科目码 5 开头，还是资产类科目，科目码 1 开头？

回答人：chenyiwei
个人理解更接近于成本类科目。这类科目是可以在符合条件的情况下保留余额的。但并不必然形成资产。